臺灣板橋地方法院刑事判決　　　　　　94年度交簡上字第13號
上　訴　人
即　被　告　甲○○
上列上訴人因過失傷害案件，不服中華民國93年12月15日本院93
年度交簡字第748 號第一審刑事簡易判決（聲請簡易判決處刑案
號：93年度偵字第7133號），提起上訴，本院管轄第二審之合議
庭判決如下︰
    主  文
上訴駁回。
甲○○緩刑貳年。
    事  實
一、甲○○於民國93年1 月15日16時15分許，駕駛車號JF9 －91
    6 號重型機車，沿臺北縣蘆洲市○○路3 巷由東往西方向行
    駛，行經臺北縣蘆洲市○○路口時，應注意車輛行駛時，駕
    駛人應注意車前狀況並隨時採取必要之安全措施，及車輛駕
    駛行經無號誌交岔路口時，支線道車應暫停讓幹線道車先行
    ，而依當時情形天候陰為日間自然光線，且路面鋪裝柏油無
    缺陷亦無障礙物視距良好，並無不能注意之情事，竟疏於注
    意，於通過上開路口時，貿然右轉，適同時乙○○駕駛車號
    OYC －603 號重型機車沿三民路由南向北方向行駛，亦行經
    三民路與民權路三巷口時，因突見甲○○所騎所駕駛之前揭
    重型機車駛出路口，其為了閃避該機車以致失控滑倒，乙○
    ○因此受有多處挫擦傷、右臉頰二乘二公分挫傷、雙膝、左
    足踝、右胸挫傷等傷害。上開車禍發生後，經不詳姓名之路
    人報警，甲○○則留待現場，於有偵查犯罪權限之公務員不
    知何人犯罪前，即主動向據報前來處理之臺北縣政府警察局
    蘆洲分局交通分隊警員自承上開肇事事實並接受裁判。
二、案經乙○○訴由臺北縣政府警察局蘆洲分局報告臺灣板橋地
    方法院檢察署檢察官偵查後聲請簡易判決處刑。
    理  由
一、訊據被告甲○○否認有何過失傷害犯行，辯稱：伊經過上開
    路口時，有用腳下來滑行，探視左右來車，且當時也有其他
    車輛要右轉三民路，怎麼確定告訴人所看到的是伊的車，且
    告訴人打滑的刮地痕很長，可能車速很快云云。然查：上開
    事實，業據告訴人乙○○於警詢、偵查及本院審理時指訴：
    伊當時確實是看見被告所騎乘機車突然從民權路衝出來讓伊
    嚇到，緊急閃避不及就滑倒等情歷歷，復有道路交通事故現
    場圖、交通事故現場測繪草圖、道路交通事故調查報告表、
    診斷證明書、現場照片12幀附卷可稽。按車輛行駛時，駕駛
    人應注意車前狀況，隨時採取必要之安全措施；車輛駕駛行
    經無號誌交岔路口時，支線道車應暫停讓幹線道車先行。道
    路交通安全規則第94條第3 項、第102 條第1 項第2 款定有
    明文。查本件交通事故肇事當時天候陰、日間自然光線，且
    路面鋪裝柏油無缺陷亦無障礙物視距良好，客觀上並無不能
    注意之情事，有前揭道路交通事故調查報告表及現場照片在
    卷可考，則被告駕駛重機車，行經無號誌交岔路口支線道，
    應注意並能注意，竟疏於注意上開規定，於右轉車未停讓幹
    線道直行車先行，以致肇事，被告就本件車禍事故之發生係
    有過失；且臺灣省車輛行車事故鑑定委員會、臺灣省車輛行
    車事故覆議鑑定委員會亦同此認定，有上開委員會鑑定意見
    書各一份在卷足參。雖被告以：告訴人怎麼確定其所看到的
    是伊的車云云置辯，惟查，告訴人乙○○於偵查中已明確指
    訴稱：伊能確定當時從民權路出來的車子只有被告的機車等
    語（見臺灣板橋地方法院檢察署93年度偵字第7133號偵查卷
    第6 頁），復於本院訊問時指稱：被告當時轉出巷口，以伊
    視覺角度看到被告的機車衝出來，伊因為嚇到以致連車翻滾
    滑倒等情綦詳（見本院94年度交附民字第25號卷第4 頁）；
    再觀諸卷附現場照片及交通事故現場圖可知，肇事當時被告
    所騎乘之前揭機車已右轉行進至三民路外側車道上，然該機
    車尚未與三民路車行方向平行而係仍處於橫斜於該路面方向
    ，且其機車車頭距離三民路外側路邊已有2.7 公尺，則倘若
    被告當時有用腳下來滑行，探視左右來車，則衡情告訴人焉
    有可因為了閃避被告所騎乘之機車以致失控滑倒之理。故被
    告前揭所辯，尚屬無據，並不足採信。而告訴人乙○○因本
    件車禍受有如事實欄所載之傷害，亦有宏仁醫院出具之診斷
    證明書乙紙在卷可憑（見同署93年度核退字第1897號偵查卷
    第13頁），被告之駕駛過失行為與告訴人所受傷害間顯有相
    當因果關係。本案事證明確，被告犯行堪以認定，應依法論
    處。
二、核被告所為，係犯刑法第284 條第1 項前段之過失傷害罪。
    另被告於肇事後留待現場，在有偵查犯罪權限之公務員不知
    何人犯罪前，即向據報前來處理之臺北縣政府警察局蘆洲分
    局交通分隊警員林志勇坦承肇事，並接受裁判，有臺北縣政
    府警察局道路交通事故肇事人自首情形紀錄表一紙附卷可憑
    ，為對於未發覺之罪自首而受裁判，應依刑法第62條前段之
    規定減輕其刑。原審審酌被告肇事之過失情節、所造成之傷
    害、被告之品行、智識程度、犯罪後矢口否認有疏於注意車
    前狀況及未禮讓幹線車前行之行為等一切情狀，量處拘役30
    日，並依刑法第41條第1 項前段、罰金罰鍰提高標準條例第
    1 條前段，諭知如易科罰金以三百元折算一日之標準，其認
    事用法均無違誤，量刑亦稱妥適。上訴人提起本件上訴，指
    摘原審認事用法不當，非有理由，應予駁回。惟查：被告未
    曾受有期徒刑以上刑之宣告，有臺灣高等法院被告前案紀錄
    表在卷可稽，其於本件犯罪後，已賠償45,000元予告訴人，
    以補償所受損害，與告訴人達成和解，此有本院94年度交附
    民字第25號刑事附帶民事訴訟和解筆錄存卷可考，足認被告
    歷此偵審程序及刑之宣告教訓，已知警惕而無再犯之虞，本
    院因認其所受宣告之刑，以暫不執行為適當，爰併予緩刑2
    年之宣告，以啟自新。
據上論斷，應依刑事訴訟法第455 條之1 第1 項、第3 項、第36
8 條，刑法第74條第1 款，判決如主文。
本案經檢察官徐名駒到庭執行職務。
中　　華　　民　　國　　94　　年　　4 　　月　　29　　日
                  交通法庭  審判長法　官  徐蘭萍
                                  法  官  林漢強
                                  法  官  林淑婷
以上正本證明與原本無異。
不得上訴。
                                  書記官  廖貞音
中　　華　　民　　國　　94　　年　　4 　　月　　29　　日
附錄本案論罪科刑法條全文：
刑法第284條第1項
因過失傷害人者，處六月以下有期徒刑、拘役或五百元以下罰金
，致重傷者，處一年以下有期徒刑、拘役或五百元以下罰金。
